【裁判字號】    97,抗,317
【裁判日期】    970331
【裁判案由】    毒品危害防制條例
【裁判全文】
臺灣高等法院刑事裁定                   97年度抗字第317號
抗  告  人
即  被  告  甲○○
                    （現於臺灣士林看守所羈押中）
上列被告因違反毒品危害防制條例案件，不服臺灣士林地方法院
中華民國九十七年二月二十五日裁定（九十六年度訴字第八一七
號），提起抗告，本院裁定如下：
    主  文
抗告駁回。
    理  由
一、按提起上訴，應於送達判決後十日內為之，刑事訴訟法第三
    百四十九條規定甚明。本件抗告人即被告甲○○因涉販賣毒
    品等案件，經原審判決後，被告甲○○於九十七年二月五日
    收受判決正本，竟遲至九十七年二月二十一日始提起上訴，
    顯已逾越上訴期間，其上訴即屬違背法律上之程式，且無從
    補正，原審依刑事訴訟法第三百六十二條前段之規定，裁定
    駁回其上訴。
二、抗告意旨略謂：被告因不諳法律規定，誤以為十日之上訴期
    間得扣除春節連續假期，至錯失上訴機會，懇請予以救濟。
    又被告於原審受同案被告吳佰宏之詐騙而為不實之供述，實
    則同案被告吳佰宏為販毒之幕後老闆，被告將於二審供出上
    情，請求准予上訴，否則不啻令真正被告逍遙法外，當非法
    院所樂見，為此提起抗告請准撤銷原裁定，同意被告之上訴
    云云。
三、本院查：抗告人即被告甲○○因涉販賣毒品等案件，經臺灣
    士林地方法院於九十七年一月十七日以九十六年度訴字第八
    一七號判處有期徒刑十二年六月，併科罰金新臺幣五萬元，
    罰金如易服勞役，以新臺幣一千元折算一日，並於九十七年
    二月五日送達正本於臺灣士林看守所，由羈押中之被告甲○
    ○收受，有送達證書一紙在卷可稽，是被告甲○○之上訴期
    間應於九十七年二月十五日（星期五）屆滿，詎其竟遲至九
    十七年二月二十一日上午八時二十分，始向臺灣士林看守所
    提出上訴書狀，有載明該所收文章戳之上訴狀一件附卷可按
    ，依諸上開說明，被告提起上訴顯已逾越上訴期間，其上訴
    即屬違背法律上之程式，且無從補正，原審依據刑事訴訟法
    第三百六十二條前段之規定，裁定駁回其上訴，並無不合。
    又十日之上訴期間係屬法定不變期間，一經遲誤即生失權之
    效果，除有回復原狀之法定原因外，不得延展，被告所指因
    欠缺法律知識，致誤認得扣除春節連續假期云云，並非回復
    原狀之事由，而本案駁回之裁定係屬程序事項，被告指原審
    判決所認定之事由另有隱情云云，亦非法院所得審酌，附此
    敘明。綜上說明，被告抗告為無理由，應駁回之。
據上論斷，應依刑事訴訟法第四百十二條裁定如主文。
中    華    民    國    97    年    3     月    31    日
                  刑事第四庭  審判長法  官  沈宜生
                                    法  官  陳國文
                                    法  官  鄭水銓
以上正本證明與原本無異。
如不服本裁定，應於收受送達後五日內向本院提出再抗告狀。
                                    書記官  劉貞達
中    華    民    國    97    年    3     月    31    日


司法院資訊處製作；財團法人民間司法改革基金會備份。
